臺灣新竹地方法院民事簡易判決  
111年度竹簡字第347號
原      告  羅梓晉  

被      告  鄭港樹  

上列當事人間損害賠償事件，本院於民國111年9月28日辯論終結
，判決如下：
    主  文
被告應給付原告新臺幣叁拾肆萬壹仟貳佰柒拾玖元，及自民國一
一一年四月十六日起至清償日止，按年息百分之五計算之利息。
原告其餘之訴駁回。
本判決第一項得假執行。
原告其餘假執行之聲請駁回。　
    事實及理由
一、原告主張：被告於民國110年5月15日12時46分許駕駛車牌號
    碼000-000號普通重型機車沿新竹市光復路2段往新竹市區方
    向行駛於中線車道，於行經光復路2段206號前，明知行駛時
    應注意車前狀況及兩車並行之間隔，並應隨時採取必要之安
    全措施，竟逕行從中線車道右偏至外線車道，而不慎與右側
    訴外人黃子衡所騎乘之車牌號碼000-0000號普通重型機車發
    生擦撞而人車倒地，致後方原告所騎乘之車牌號碼000-0000
    號普通重型機車措手不及，衝撞被告之機車而人車倒地，並
    因此受有右側膝部、左側手部、右側大腿等多處挫擦傷、右
    膝前十字韌帶斷裂併外側半月板破裂之傷害及機車毀損。被
    告過失不法行為已侵害原告之權利，原告自得依侵權行為損
    害賠償之法律關係請求被告負損害賠償責任。茲就請求之範
    圍及金額分別敘明如下：㈠醫療費用：原告因受傷害就醫支
    付醫療費共計141,670元。㈡醫療照護費用：原告因受傷害支
    付醫療用品費用(含膠帶、紗布墊、外傷膏、除疤膏、護膝
    、功能性膝支架)13,340元、維他命C 1,300元、膠原胜肽(
    韌帶)3,600元、韌帶修護營養品7,200元、手杖3,500元、復
    健帶517元，合計29,457元。㈢車輛損害：原告所有之機車損
    害支出修復費用1,900元。㈣其他財物損害：原告因本件交通
    事故致褲子990元、外套1,980元、安全帽3,492元毀損，合
    計受有財物損失6,462元。㈤工作損失：原告於事故發生時任
    職於群英不動產仲介經紀有限公司，因受傷無法工作3個月
    ，計受有不能工作之薪資損失72,000元。㈥精神慰撫金：原
    告因本件車禍受傷，受有精神上之痛苦，請求賠償精神上之
    損害150萬元。（各項目加總金額為1,751,489元，原告誤算
    為1,751,399元）。為此，爰依侵權行為法律關係提起本件
    訴訟，並聲明：被告應給付原告1,751,399元，及自起訴狀
    繕本送達翌日起至清償日止，按年息5%計算之利息。原告願
    供擔保，請准宣告假執行。
二、被告則以：對於本件交通事故為伊過失所致不爭執；原告請
    求之各項賠償，應按實際損害加以認定；對於原告主張薪資
    減損72,000元不爭執等語抗辯，爰聲明：原告之訴駁回。
三、本院之判斷：
（一）原告主張之事實，已據提出新竹馬偕紀念醫院普通診斷證
      明書、國立臺灣大學醫學院附設醫院新竹臺大分院新竹醫
      院110年6月2日、6月11日診斷證明書、國立臺灣大學醫學
      院附設醫院新竹臺大分院生醫醫院110年7月2日診斷證明
      書為證，並引用本院111年度竹交簡字第237號刑事簡易判
      決，且被告確因本件過失傷害犯行，業經本院以111年度
      竹交簡字第237號刑事簡易判決判處罪刑，亦據本院調取
      本院111年度竹交簡字第237號過失傷害刑事案件案卷核閱
      無訛，復為被告所不爭執，自堪認原告之主張為真實。
（二）查本件交通事故之發生確係因被告未充分注意車前狀況及
      兩車並行之間隔，並應隨時採取必要安全措施之過失，而
　　　逕行從中線車道右偏至外線車道，乃不慎與右側訴外人黃
      子衡所騎乘之車牌號碼000-0000號普通重型機車發生擦撞
      而人車倒地，並致後方原告所騎乘之車牌號碼000-0000號
      普通重型機車措手不及，衝撞被告之機車而人車倒地，此
      有台灣新竹地方檢察署110年度偵字第12742號偵查卷內本
      件交通事故資料在卷可稽，核與本院111年度竹交簡字第2
      37號刑事簡易判決之認定相同，並與交通部公路總局新竹
      區監理所竹苗區車輛行車事故鑑定會鑑定結果大致相同（
      參台灣新竹地方檢察署110年度偵字第12742號偵查卷），
      自堪認本件交通事故之發生確係被告之過失所致，原告則
      無過失。據此，被告就本件交通事故之發生既有過失，且
      被告之過失行為與原告因本件交通事故所受之傷害及機車
      、財物毀損間亦具相當因果關係，被告自應就其過失不法
      侵權行為所致原告之損害，負賠償責任。
（三）按因故意或過失不法侵害他人之權利者，負損害賠償責任
      ；汽車、機車或其他非依軌道行駛之動力車輛，在使用中
      加損害於他人者，駕駛人應賠償因此所生之損害；不法侵
      害他人之身體或健康者，對於被害人因此喪失或減少勞動
      能力或增加生活上之需要時，應負損害賠償責任；不法侵
      害他人之身體、健康、名譽、自由、信用、隱私、貞操，
      或不法侵害其他人格法益而情節重大者，被害人雖非財產
      上之損害，亦得請求賠償相當之金額。不法毀損他人之物
      者，被害人得請求賠償其物因毀損所減少之價額。民法第
      184條第1項前段、第191條之2、第193條第1項、第195條
      第1項、第196條分別定有明文。查被告就本件交通事故之
      發生確有過失，且原告亦因之受有傷害及機車、財物損害
      ，則原告本於侵權行為之法律關係，主張被告應負過失不
      法侵權行為損害賠償責任，自屬有據。茲就原告之各項請
      求有無理由，分述如下：
    ㈠醫療費用部分：原告主張因本件交通事故受傷計支出醫療
      費用141,670元，業據提出騏佑中醫診所處方暨費用收據
      、門診掛號費收據、南門醫院醫療費用門診收據、國立臺
      灣大學醫學院附設醫院新竹臺大分院生醫醫院住院醫療費
      用、住院部分負擔暨門診醫療費用收據、新竹馬偕紀念醫
      院醫療費用收據影本為證，核屬必要之醫療費用，應予准
      許。
　　㈡醫療照護費用：原告雖主張因受傷害支付醫療用品費用共2
      9,457元，並據提出康博中西藥局免用統一發票收據、正
      全義肢復健器材股份有限公司統一發票、免用統一發票收
      據、電子發票證明聯、交易明細、(手杖)電子發票證明聯
      暨銷貨明細、購物明細等影本為證。然依原告所受之傷害
      ，原告支出之護膝2,245元、功能性膝支架9,000元、復健
      帶517元、膠帶200元、紗布墊315元、折疊手杖3,500元、
      消炎外傷膏280元、除疤膏1,300元、藥品3,600元，合計
      共20,957元，應核屬增加生活上需要之必要費用，於此範
      圍內，應予准許。至原告支出之維他命1,300元、膠原胜
      太3,600元、韌帶修復營養品3,600元，合計共8,500元，
      則非醫療費用，依原告提出之診斷證明書醫囑亦非治療所
      必要，核尚難認屬增加生活上之需要，此部分之請求，尚
      屬無據，不應准許。
　　㈢車輛損害：按物被毀損時，被害人除得依據民法第196條請
      求賠償外，並不排除民法第213條至第215條之適用，依民
      法第196條請求賠償物被毀損所減少之價額，得以修復費
      用為估定之標準，但以必要者為限（例如：修理材料以新
      品換舊品，應予折舊），有最高法院77年度第9次民事庭
      會議決議、73年度台上字第1574號判決足資參照。查原告
      主張因機車損害支出修復費用1,900元之事實，亦據提出
      估價單為證，而堪認定。然原告所有之車牌號碼000-0000
      號機車係104年10月出廠，有車籍資料在卷可按（參台灣
      新竹地方檢察署110年度偵字第12742號偵查卷），算至本
      件毀損發生時（即110年5月15日）已使用超過3年，依前
      揭說明，以新品換舊品而更換之零件，自應予以折舊。而
      依行政院公布之固定資產耐用年數表及固定資產折舊率表
      ，機車耐用年數3年，採定率遞減法計算折舊，每年折舊5
      36/1000，其最後1年之折舊額，加歷年折舊累計額，其總
      和不得超過該資產成本原額之9/10，依此計算該車牌號碼
      000-0000號機車更新零件折舊後之必要修復費用即為190
      元。據此，原告請求被告賠償其所有之車牌號碼000-0000
      號機車必要修復費用190元範圍內，亦屬有據，應予准許
      。至逾上開範圍之請求，則屬無據，不應准許。
    ㈣其他財物損害：原告主張因本件交通事故致褲子、外套元
      、安全帽毀損，合計受有財物損失6,462元之事實，亦據
      提出銷貨明細、免用統一發票收據影本為證，依一般社會
      經驗，核尚與原告所受身體傷害位置相符，應堪足採信，
      應予准許。
　　㈤工作損失：原告主張於事故發生時任職於群英不動產仲介
      經紀有限公司，因受傷無法工作3個月，計受有不能工作
      薪資損失72,000元之事實，亦據提出國立臺灣大學醫學院
      附設醫院新竹臺大分院新竹醫院110年6月2日、6月11日診
      斷證明書、國立臺灣大學醫學院附設醫院新竹臺大分院生
      醫醫院110年7月2日診斷證明書、群英不動產仲介經紀有
      限公司請假單為證，且原告於本件交事故發生時確任職於
      群英不動產仲介經紀有限公司，投保薪資為每月24,000元
      ，亦有原告之勞保資料在卷可稽，應堪足採信。據此，原
      告主張因受傷無法工作3個月，計受有薪資損失72,000元
      ，亦堪足以認定，應予准許。
　　㈥精神慰撫金部分：按不法侵害他人之人格權，被害人受有
      非財產上損害，請求加害人賠償相當金額之慰撫金時，法
      院對於慰撫金之量定，應斟酌實際加害情形、所造成之影
      響、被害人痛苦之程度、兩造之身分地位經濟情形及其他
      各種狀況，以核定相當之數額（最高法院47年度台上字第
      1221號、51年度台上字第223號判例意旨參照）。查被告
      就本件交通事故之發生確有過失，且原告亦因之受有前揭
      之傷害，已如前述，衡諸原告所受之傷害，堪認精神上應
      受有痛苦。從而，原告本於侵權行為之法律關係，請求被
      告賠償非財產上損害，自屬有據。本院審酌被告係因過失
      而造成原告受有前揭之傷害，又參以原告為大學畢業，從
      事服務業，稱經濟狀況小康；被告亦係高中畢業，打零工
      維生，稱經濟狀況不佳。另原告110年度所得總額58,583
      元，名下財產總額5,000元，被告110年度年所得總額2,20
      0元，名下財產總額1,834,983元，此已據兩造陳明，並有
      本院依職權所調取之兩造稅務電子閘門財產所得調件明細
      表在卷可佐，而綜據兩造之學經歷、社會地位、經濟狀況
      ，被告所為侵權行為態樣及原告所受精神上之痛苦程度等
      一切情狀，認原告請求被告給付非財產上之損害1,500,00
      0元，核尚屬過高，應以100,000元為相當，逾此部分之請
      求，即非有據，無從准許。
    ㈦綜據上述，原告得請求被告賠償之損害合計為341,279元（
      計算式：醫療費用141,670元＋醫療照護費用20,957元＋車
      輛損害190元＋其他財物損害6,462元＋工作損失72,000元＋
      精神慰撫金100,000元＝341,279元）。
四、綜上，原告基於侵權行為損害賠償之法律關係，請求被告給
    付341,279元，及自刑事附帶民事起訴狀繕本送達翌日即111
    年4月16日起至清償日止，按年息5%計算之利息範圍內，為
    有理由，應予准許。至逾上開範圍所為之請求，則無理由，
    應予駁回。
五、假執行宣告：本件係依民事訴訟法第427條第2項適用簡易訴
    訟程序所為被告部分敗訴之判決，就被告敗訴部分，應依職
    權宣告假執行。至原告其餘假執行之聲請，則因原告其餘之
    訴業經駁回，而失所附麗，應予駁回。
六、無庸確定訴訟費用額：本件係原告於刑事訴訟程序提起之附
    帶民事訴訟，並經本院刑事庭裁定移送本院民事庭審理，依
    刑事訴訟法第504條第2項規定，應免納裁判費，且本件兩造
    亦無其他訴訟費用之支出，自無庸確定訴訟費用額，併予敘
    明。
中    華    民    國   111    年    10   月     13    日
                  新竹簡易庭    法  官  汪銘欽
以上正本係照原本作成。
如對本判決上訴，須於判決送達後20日內向本院提出上訴狀。如
委任律師提起上訴者，應一併繳納上訴審裁判費。
中    華    民    國   111    年    10    月    13    日
                                書記官  周育瑜